臺灣雲林地方法院民事裁定             100年度財管字第23號
聲  請  人  臺灣新光商業銀行股份有限公司
法定代理人  李增昌
代  理  人  宋百芳
關  係  人  吳繡瓊
上列聲請人聲請對被繼承人張碩選任遺產管理人事件，本院裁
定如下：
    主  文
選任吳繡瓊（女、民國○○年○月○日生）為被繼承人張碩之遺產
管理人。
准對被繼承人張碩（男、民國○○年○ 月○○日生，身分證統一編
號：Ｚ000000000號，最後住所：雲林縣斗六市○○里○○鄰○○街
33號，於民國100 年1月4日死亡）之繼承人為承認繼承之公示催
告。
被繼承人張碩之繼承人，應自前項公示催告最後登載新聞紙之
日起陸個月內承認繼承。上述期限屆滿，無繼承人承認繼承時，
被繼承人張碩之遺產，於清償債權，並交付遺贈物後，如有賸
餘即歸屬國庫。
程序費用新臺幣壹仟元由被繼承人張碩之遺產負擔。
    理  由
一、聲請意旨略以：被繼承人即債務人張碩於民國92年1 月17
    日向聲請人借款新臺幣5 萬元，嗣因未依約清償，經向本院
    取得債權憑證後，被繼承人於100 年1 月4 日死亡，其第一
    、二、三順位繼承人均拋棄繼承權，且無第四順位繼承人，
    而其親屬會議並未於1 個月內選定遺產管理人，致聲請人對
    被繼承人之遺產無法行使權利。又關係人吳繡瓊為被繼承人
    之生前配偶，為此，爰依民法第1178條第2 項之規定，聲請
    指定關係人吳繡瓊為被繼承人吳碩之遺產管理人，以保障
    聲請人之權益等語，並提出戶籍謄本影本為證。
二、按繼承開始時，繼承人之有無不明，而無親屬會議或親屬會
    議未於1 個月內選定遺產管理人者，利害關係人或檢察官得
    聲請法院選任遺產管理人，並由法院依公示催告程序，定6
    個月以上之期限，公告繼承人，命其於期限內承認繼承；又
    被繼承人之所有繼承人均拋棄其繼承權者，亦準用關於無人
    承認繼承之規定，民法第1177條、第1178條第2 項、第1176
    條第6 項分別定有明文。
三、經查，聲請人主張之上開事實，已據其提出戶籍謄本、繼承
    系統表、債權憑證、本院100年3月5日雲院恭家司溫決100司
    繼字第43號函、100年3 月26日雲院恭家司溫決100司繼字第
    157號函、100年3 月26日雲院恭家司溫決100司繼字第134號
    函等件影本為證，並經本院依職權調閱本院100 年度司繼字
    第43號、第134號、第157號拋棄繼承事件案卷查核無訛，足
    資證明被繼承人張碩之遺產確屬無人承認繼承之狀態，參
    以本件未有經親屬會議選定遺產管理人之資料，是聲請人為
    被繼承人之債權人，其聲請本院選定遺產管理人，尚無不合
    。本院復審酌關係人吳繡瓊為被繼承人張碩之生前配偶，
    對於被繼承人之財產狀況應較他人知詳，且其亦具狀表示同
    意擔任被繼承人之遺產管理人，有同意書1 紙在卷可按。據
    此，爰選任吳繡瓊為被繼承人張碩之遺產管理人，並依法
    為承認繼承之公示催告。
四、依非訟事件法第21條第1 項前段、民法第1150條前段，裁定
    如主文。
中    華    民    國   100    年    8     月    25    日
                      家事法庭  法  官  曾鴻文
以上正本係照原本作成。
如對本裁定抗告須於裁定送達後10日內向本院提出抗告狀，並應
繳納抗告費新台幣1000元。
中    華    民    國   100    年    8     月    25    日
                                書記官  潘佳欣